臺灣高等法院高雄分院刑事判決　　　　 95年度上易字第911號
上　訴　人　臺灣高雄地方法院檢察署檢察官
上　訴　人
即　被　告　丁○○
被　　　告　丙○
上列上訴人因被告傷害等案件，不服臺灣高雄地方法院95年度易
字第941 號中華民國95年8 月31日、95年10月21日第一審判決（
起訴案號：臺灣高雄地方法院檢察署94年度偵字第16436 號），
提起上訴，本院判決如下：
     主  文
上訴駁回。
     事實及理由
一、本案經本院審理結果，認第一審以上訴人即被告丁○○犯刑
    法第277條第1項之傷害罪，判處有期徒刑3月，並諭知易科
    罰金折算之標準為銀元300 元即新台幣900 元折算一日，認
    事用法上無不當；第一審判決被告丙○傷害、公然侮辱均無
    罪，經核附件二之第一審判決書所記載之證據及理由正確，
    應予維持，並引用第一審判決書記載之事實 (有罪部分)、
    證據及理由（如附件一、二）。
二、被告丁○○上訴略稱：「伊並未傷害告訴人，當天會同告訴
    人甲○○○一起到高雄市苓雅區○○○街153之3號8樓捉姦
    之證人戊○○曾於原審開完庭後，對其說對不起，他說是朋
    友叫他這樣作證的，伊實在沒有傷害告訴人甲○○○，告訴
    人所受之左側上胸部挫傷疼痛、兩側下肢挫傷擦傷、左上臂
    挫傷擦傷之傷害不知從何而來，警員劉玉賢、黃國城偏袒告
    訴人，其證言均不實在，請求再次傳訊證人戊○○」等語。
    以及檢察官循告訴人甲○○○之請求提起上訴之上訴意旨略
    謂：「被告丙○傷害及公然辱罵告訴人之行為，經告訴人甲○○○指述明確，並有驗傷診斷證明書可證，並經證人乙○○証述在卷，被告丙○犯行確鑿，詎原審竟為無罪判決，其
    認事用法顯有違誤，為此請求撤銷原判決」等語。
三、經查：
壹、上訴人即被告丁○○（下稱被告）部份:
（一）被告丁○○傷害甲○○○之事實，已據證人即告訴人甲○○○於偵查時指述明確（94年度偵字第16436號卷第11 頁
      ）。並有高雄市立民生醫院診斷證明書1份，就甲○○○
      傷勢記載甚明；觀上開診斷證明書記載之傷情核與告訴人
      即證人甲○○○供述受傷之情形大致相符，再參酌當時告
      訴人甲○○○至上處係欲抓姦（按當時丙○身穿薄紗內衣
      ，未穿胸罩，與丁○○共處一室）及被告丁○○當時確實
      氣急敗壞而與告訴人甲○○○發生衝突、拉扯、氣氛不佳
      、混亂等客觀情境，衡情，被告生氣、急欲甲○○○離開
      之心態等，堪認告訴人甲○○○指訴遭被告打傷一情，合
      於常情，堪認為實在。
（二）參以證人戊○○、劉玉賢、黃國城亦就被告確有毆打告訴
      人一節於偵查及原審均結證明確，證人戊○○、劉玉賢、
      黃國城與被告丁○○間並無怨隙，當無任意誣陷被告丁○○之理，且劉玉賢、黃國城為執行職務之警察，當無為告
      訴人而蓄意捏造事實誣指被告丁○○之必要，至於證人戊○○雖於本院審理時改稱: 被告只有與告訴人發生爭執拉
      扯而已，被告是要架開告訴人甲○○○與丙○，告訴人的
      傷是三個人拉扯造成的，受朋友之託而出面作證等語，與
      其於原審審理時供述之情形不同，證人戊○○事後更易證
      詞，核與其他證人即會同告訴人前往處理抓姦事宜之警員
      劉玉賢、黃國城於原審之証述不符，戊○○是後更易供詞
      並不足採，益徵被告丁○○當時確有毆傷告訴人之情事。
（三）本件被告丁○○如何傷害告訴人，已經原審於判決理由內
      一一交代，說明詳盡，並就被告丁○○之辯解如何不可採
      一一加以指駁，其認事用法，核無不合，量刑亦屬允當。
      被告丁○○上訴否認犯罪，指摘原判決不當，為無理由，
      應予駁回。
貳、被告丙○部份:
（一）公訴人認被告丙○涉犯前開傷害、公然侮辱罪嫌，無非係
      以告訴人甲○○○之指訴、證人即案發當時亦在場之證人
      乙○○之證詞，及告訴人於高雄市立民生醫院就診之診斷
      證明書為論罪依據。
（二）經查：本件告訴人指述被告丙○對其傷害以及公然以三字
      經對其辱罵之經過，有多次不同之指述，且其偵查中之陳
      述未經具結，亦不得為證據，此均據原審於判決理由中說
      明。
（三）證人乙○○於原審簡易庭以證人身分經具結後證述以及於
      原審審理時具結作證固均證稱：被告有辱罵及毆打告訴人
      之情，惟證人復又於95年8月17日結證稱：其之前證述均
      為虛偽，真實情況是94年3月18日那天晚上其在樓下聽到
      她們在樓上大、小聲，其上樓去時看到甲○○○拿托盤打
      陳氏民，陳氏民把托盤搶下來後，她們二人繼續爭吵，吵
      的很大聲，其就下樓安撫客人，下樓後其就沒有再上去，
      其上樓時沒有看到有人受傷等語，於本院審理時，再次到
      庭作證，仍稱告訴人甲○○○是其雇主，伊只有看到告訴
      人與丙○在用越南話互罵爭吵，沒有拉扯，他們講越南話
      伊聽不懂等語，證人乙○○前後証述矛盾，已有可疑，況
      證人乙○○於原審簡易庭證稱其於二樓聽到被告罵告訴人
      ，於原審95年8月3日審理時復證稱於係一樓聽到被告罵告
      訴人，所證更見不實，證人乙○○證述亦不足為不利於被
      告丙○之認定。至告訴人所提出之高雄市立民生醫院就診
      之診斷證明書，則僅得證明告訴人受有傷害，然無從證明
      該等傷害係由被告丙○所造成，檢察官以告訴人及證人乙○○供述明確，並有診斷證明書為憑等上開事證提起上訴
      ，難認有理由。
（四）復查無其他積極證據足資證明被告丙○涉有傷害、公然侮
      辱之犯行，被告丙○犯罪既不能證明，原審為無罪判決之
      諭知並無不當。檢察官仍執前詞指摘原判決不當，提起上
      訴，為無理由，應予駁回。
據上論結，應依刑事訴訟法第373 條、第368 條，判決如主文。
本案經檢察官姜麗如到庭執行職務。
中　　華　　民　　國　　96　　年　　3 　　月　　7 　　日
                  刑事第八庭    審判長法  官  李炫德
                                      法  官  蔡國卿
                                      法  官  簡志瑩
以上正本證明與原本無異。
不得上訴。
中　　華　　民　　國　　96　　年　　3 　　月　　7 　　日
　　　　　　　　　　　　　　　　　　　書記官  白  蘭
附錄本件判決論罪科刑法條：
中華民國刑法第277條
（普通傷害罪）
傷害人之身體或健康者，處 3 年以下有期徒刑、拘役或 1 千元
以下罰金。
犯前項之罪因而致人於死者，處無期徒刑或 7 年以上有期徒刑；
致重傷者，處3 年以上10年以下有期徒刑。
